【裁判字號】    92,交抗,779
【裁判日期】    921107
【裁判案由】    違反道路交通管理處罰條例
【裁判全文】
臺灣高等法院交通事件裁定                        九十二年度交抗字第七七九號
    抗  告  人
    即受處分人  甲○○
右抗告人因違反交通管理處罰條例案件，不服台灣板橋地方法院中華民國九十二年六
月十七日裁定（九十二年度交聲字第八二號），提起抗告，本院裁定如左：
    主  文
抗告駁回。
    理  由
一、本件原裁定以抗告人即異議人甲○○於民國九十一年五月二日十六時五十三分許
    ，駕駛車牌號碼ＣＶ─五七九二號自小客車，行經有燈光號誌管制之桃園縣中壢
    市○○路、中北路之交岔路口時闖紅燈之違規事實，業據證人即舉發員警鄒仁鑫
    到庭結證屬實。又交通警員掣單舉發違反道路交通管理處罰條例所列之違規事實
    ，本質上為行政處分，係公務員基於職務上權力，依法就特定之具體事件所為具
    有公法上效果之單方行政行為，基於公務員為公法上行為具有公信力之原則，該
    行政處分當可被推定為真正，其據以依法處分之事實認定亦為真正無誤，此與民
    事訴訟法第三百五十五條第二項規定：「文書依其程式及意旨得認作公文書者，
    推定其為真正」之情形相同，本此公信原則，乃立法者賦予行政機關制定違反道
    路交通事件統一裁罰標準及處理細則，使勤務警員得當機處分（如該細則第二十
    三條）以達其維護交通秩序、安全之行政目的，反之，若謂公務員一切行政行為
    均需預留證據以證其實，則國家行政勢必窒礙難行，據此，刑事訴訟法就犯罪證
    據有關之規定中與屬行政秩序罰之交通違規裁罰本質不合之部分，自不在準用之
    列。異議人雖否認違規，但未就執勤警員之舉發有何瑕疵或錯誤，舉證以供調查
    ，空言置辯，顯難信實，自不能推翻舉發之真實性。從而，原處分機關依據首開
    法條規定，並審酌異議人違規情節輕重，就其闖越紅燈行為罰鍰新臺幣五千四百
    元，並記違規三點，無何違誤，應予維持，本件異議為無理由，應予駁回。
二、抗告意旨略以法治時代講求的就是證據，不能以治安人員為維護社會治安，而不
    須以證據為輔即認其有正當性云云。
三、按汽車駕駛人，行經有燈光號誌管制之交岔路口闖紅燈者，處新臺幣一千八百元
    以上五千四百元以下罰鍰；又汽車駕駛人有第五十三條情形者，除依原條款處罰
    鍰外，並予記違規點數三點，道路交通管理處罰條例第五十三條、第六十三條第
    一項第三款分別定有明文。查抗告人甲○○於民國九十一年五月二日十六時五十
    三分許，駕駛車牌號碼ＣＶ─五七九二號自小客車，行經有燈光號誌管制之桃園
    縣中壢市○○路、中北路之交岔路口，經桃園縣警察局交通隊中壢分隊員警鄒仁
    鑫當場舉發闖紅燈之違規行為，業經證人即舉發之員警鄒仁鑫證述明確，復有桃
    警局交字第D一A五六九○四一號舉發違反道路交通管理事件通知單在卷可稽，抗
    告人亦承認有經過前揭之路段，按汽車駕駛人有闖紅燈之情形，當場不能或不宜
    攔截製單舉發者，得對汽車所有人逕行舉發處罰，道路交通管理處罰條例第七條
    之二第一項第一款亦定有明文，本件並無任何積極證據足以證明該執勤員警之舉
    發係屬虛偽，或使人足信該名員警有何不可採之品性證據或前科證據存在，抗告
    人亦未提出執勤員警之舉發確屬不實之相關證據以供調查，尚難僅憑抗告人之片
    面指述遽認本件有濫行取締之情形。則執勤員警本其維護交通秩序安全職責所為
    之依法舉發，自應受到合法正確之推定，本件抗告人違規事證明確，原裁定認原
    處分機關援引前開規定，對抗告人裁處罰鍰新台幣五千四百元，並記違規點數三
    點，核無違誤，而駁回抗告人於原審之異議，揆諸前揭之規定，並無不當，抗告
    人之抗告為無理由，應予駁回。
四、依道路交通管理處罰條例第八十九條，道路交通案件處理辦法第二十六條，刑事
    訴訟法第四百十二條裁定如主文。
中    華    民    國      九十二     年     十一     月     七     日
                              台灣高等法院交通法庭
                                  審判長法  官  陳  正  雄
                                        法  官  劉  壽  嵩
                                        法  官  許  宗  和
右正本證明與原本無異。
不得再抗告。
                                        書記官  廖  艷  莉
中    華    民    國      九十二     年     十一     月     十一   日


司法院資訊處製作；財團法人民間司法改革基金會備份。
